臺灣高雄地方法院民事裁定
111年度雄簡聲字第63號
聲  請  人  劉文賢  
相  對  人  許進勝  
上列當事人間聲請停止執行事件，本院裁定如下：
    主  文
聲請人供擔保新臺幣（下同) 5,667元後，本院111年度司執字第
94707號執行事件之強制執行程序，於本院111年度雄簡字第1820
 號確認本票債權不存在事件判決確定、和解或撤回前應予停止
。
    理  由
一、聲請意旨略以：相對人主張執有伊簽發之本票（下稱系爭本
    票），向本院聲請裁定准予強制執行，經本院以111年度司
    票字第618號裁定（下稱系爭裁定）准許，並告確定，相對
    人即持系爭裁定為執行名義，對伊聲請強制執行，經臺灣橋
    頭地方法院（下稱橋頭地院）111年度司執字第45946號清償
    票款執行事件受理，因執行無著，遂由橋頭地院核發111司
    執045946號債權憑證（下稱系爭債權憑證），嗣於111年9月
    間相對人又以系爭債權憑證為執行名義，對伊聲請強制執行
    ，經本院以111年度司執字第94707號清償票款執行事件（下
    稱系爭執行事件）受理，惟系爭本票非伊所簽發，其上之簽
    名、手印均伊所為，伊已對相對人提起確認本票債權不存在
    之訴，經本院以111年度雄簡字第1820號確認本票債權不存
    在事件受理，為避免伊之財產遭受難以回復之損害，爰聲請
    裁定停止系爭執行事件之強制執行程序等語。
二、按發票人主張本票係偽造、變造者，於前條裁定送達後20日
    內，得對執票人向為裁定之法院提起確認之訴。發票人證明
    已依前項規定提起訴訟時，執行法院應停止強制執行。但得
    依執票人聲請，許其提供相當擔保，繼續強制執行，亦得依
    發票人聲請，許其提供相當擔保，停止強制執行。發票人主
    張本票債權不存在而提起確認之訴不合於第1項之規定者，
    法院依發票人聲請，得許其提供相當並確實之擔保，停止強
    制執行，非訟事件法第195條定有明文。又法院裁定准許停
    止強制執行所定之擔保金，係備供執行債權人因停止執行所
    受損害之賠償，其數額應依標的物停止執行後，執行債權人
    未能即時受償或利用該標的物所受之損害額，或其因另供擔
    保強制執行所受之損害額定之（最高法院91年度台抗字第42
    9號裁定意旨參照）。
三、經查：
㈠、相對人以系爭債權憑證為執行名義，向本院聲請對聲請人之
    財產強制執行，經本院以系爭執行事件受理，執行程序尚未
    終結。又聲請人已對相對人提起確認本票債權不存在之訴，
    現為本院以110 年度雄簡字第1820號繫屬中等情，業經本院
    調取系爭執行事件卷宗及本院110年度雄簡字第1820號卷宗
    查明屬實，聲請人聲請於上開確認本票債權不存在事件訴訟
    終結前，停止強制執行程序，核與非訟事件法第195 條第3 
    項規定之要件相符，應予准許。
㈡、又相對人執系爭裁定聲請執行之本票債權金額為4萬元，及自
    111年4月18日起至清償日止，按年息6%計算之利息，有系爭
    本票裁定、系爭債權憑證可稽。依上開執行之債權金額，本
    院111年度雄簡字第1820號確認本票債權不存在事件，屬簡
    易訴訟程序事件，且不得上訴第三審，依其爭執之難易程度
    ，並參考各級法院辦案期限實施要點之規定，民事第一審、
    第二審案件辦案期限分別為10月、2 年，共計2 年10月，訴
    訟期間應可評估約2 年10月（即34個月），認相對人於本件
    停止強制執行期間可能遭受之損害，為無法即時因強制執行
    滿足其債權，或其他利用更有所得之損失，據此計算其數額
    約為5,667元【計算式：40,000元×5 ％×（34÷12）＝5,667（
    小數點以下四捨五入）】，爰酌定本件擔保金額為5,667元
    屬適當。
五、據上論結，本件聲請為有理由，爰依強制執行法第18條第1
    項及非訟事件法第195 條第3 項規定，裁定如主文。
中　　華　　民　　國　　111 　年　　9 　　月　　27　　日
                  高雄簡易庭  法　　　官  林綉君
以上正本係照原本作成。
如不服本裁定，應於送達後10日內，向本院提出抗告狀並表明抗
告理由，如於本裁定宣示後送達前提起抗告者，應於裁定送達後
10日內補提抗告理由書（須附繕本），並繳納抗告費新臺幣1,00
0元。
中　　華　　民　　國　　111 　年　　9 　　月　　27　　日
      　　　　　　　　　　　　書　記　官  羅崔萍